臺灣高雄地方法院民事判決　　　　　 110年度雄簡字第1289號
原　　　告　賴季香　
被　　　告　薛秋蘭　
訴訟代理人　李秉哲律師
上列當事人間損害賠償事件，原告提起刑事附帶民事訴訟，經本
院刑事庭移送前來（109 年度簡附民字第295號），本院於民國
110年10月4 日辯論終結，判決如下：
    主  文
被告應給付原告新臺幣18萬元及自民國109 年10月9 日起至清償
日止按週年利率百分之5 計算之利息。
本判決得假執行。但被告以新臺幣18萬元為原告預供擔保後得免
為假執行。
    事實及理由
一、原告主張：被告前召集互助會並自任會首，邀集原告及其他
    會員入會，含會首共51會，每會會款為1 萬元，會期自107
    年4 月25日（該日收會首款）起至110 年8 月25日止，於每
    月25日下午1 時許，在其凱旋二路住處開標，每年2 月10日
    、6 月10日、10月10日各加開1 會，亦於上址開標，均採內
    標制（即活會會員每期扣除標息繳納會款）。嗣被告利用會
    員間未親自參與投標之機會，冒用不詳活會會員之名義，偽
    造依民間互助會習慣足以表示各標單所載之會員，願以標單
    上所載之投標金額參與互助會競標之準私文書，並持以行使
    參與競標並得標，致使各該遭冒標之會員及遭冒標當期之活
    會會員均因此陷於錯誤，而繳交會款予被告，足以生損害於
    各該遭冒標之會員及遭冒標當期之活會會員，原告因此受有
    已繳納之會費新臺幣( 下同) 18萬元，爰依侵權行為法律關
    係提起本件訴訟請求被告賠償之。並聲明：被告應給付原告
    18萬元及自起訴狀繕本送達翌日起至清償日止按週年利率百
    分之5 計算之利息。
二、被告則以：對於原告聲明及事實為認諾之表示。
三、經查，原告主張之事實，被告於言詞辯論期日對原告之主張
    為認諾，依民事訴訟法第384 條之規定，應為被告敗訴之判
    決。從而，原告請求被告給付如主文第1 項所示，為有理由
    ，應予准許。
四、本件係就民事訴訟法第427 條訴訟適用簡易程序所為被告敗
    訴之判決，依同法第389 條第1 項第3 款規定，應依職權宣
    告假執行，並依同法第392 條第2 項規定，依職權宣告被告
    預供擔保，得免為假執行。
五、本院刑事庭依刑事訴訟法第504 條第1 項規定，裁定移送前
    來，依同條第2 項規定免繳納裁判費，其於本院審理期間，
    亦未滋生其他訴訟必要費用，並無訴訟費用負擔問題，附此
    敘明。
中    華    民    國   110    年    10    月    18    日
                  高雄簡易庭  法      官  楊詠惠
以上正本係照原本作成。
如不服本判決，應於送達後20日內，向本院提出上訴狀並表明上
訴理由，如於本判決宣示後送達前提起上訴者，應於判決送達後
20日內補提上訴理由書（須附繕本）。
中    華    民    國   110    年    10    月    18    日
                              書  記  官  蔡佩珊